nb: Glaseringsfinish: Gjennomsiktig; Knatre; Gloss; Matt; Ugjennomsiktig; Sateng; Teksturert; Annet
de: Oberflächenbehandlung der Glasur: Transparent; Krakelee; Glänzend; Matt; Undurchsichtig; Seidenmatt; Texturiert; Sonstiges
en: Glaze finish: Clear; Crackle; Gloss; Matte; Opaque; Satin; Textured; Other
ru: Тип глазури: Прозрачный; С крещинами; Глянцевый; Матовый; Непрозрачный; Сатиновый; Текстурный; Другое
vi: Độ hoàn thiện lớp men: Chân may trong suốt; Rạn; Bóng; Lì; Đục; Satin; Có họa tiết; Khác
hr-HR: Izgled površine glazure: Prozirno; Raspucana; Sjaj; Mat; Neprozirno; Saten; Teksturirana; Ostalo
fr: Finition émaillée: Clair; Craquelé; Brillant; Mat; Opaque; Satiné; Texturé; Autre
tr: Vernik kaplama: Berrak; Çatlaklı; Parlak; Mat; Opak; Saten; Dokulu; Diğer
it: Finitura smaltata: Trasparente; Screpolato; Lucido; Matte; Opaco; Satinato; Strutturato; Altro
ja: 釉薬の仕上げ具合: クリア; ひび割れ模様; グロス; マット; 不透明; サテン; テクスチャ加工; その他
ko: 유약 마감: 투명; 크래클; 글로스; 매트; 불투명; 새틴; 질감이 있는; 기타
sk-SK: Povrchová úprava glazúrou: Číry; Popraskaný efekt; Lesk; Matný; Nepriehľadný; Satén; Štruktúrovaný; Iné
hu: Máz kivitele: Átlátszó; Craquelure; Fényes; Matt; Átlátszatlan; Szatén; Texturált; Egyéb
nl: Glazuurafwerking: Transparant; Craquelé; Glans; Mat; Opaque; Satijn; Getextureerd; Andere
es: Acabado esmaltado: Clara; Craquelado; Brillo; Mate; Opaca; Satinado; Texturizado; Otros
lt-LT: Glazūros apdaila: Skaidrus; Su įtrūkimais; Blizgus; Matinis; Nepermatomas; Švelnus; Tekstūruotas; Kita
cs: Povrchová úprava glazováním: Průhledný; Popraskaný; Lesk; Matná; Neprůhledné; Satén; Strukturovaná; Jiné
pt-PT: Acabamento esmaltado: Cristalino; Estalado; Brilhante; Mate; Opaco; Acetinado; Texturizado; Outro
da: Glasur-finish: Klar; Knitren; Glans; Mat; Uigennemsigtig; Satin; Tekstureret; Andet
zh-TW: 釉面處理: 透明; 裂紋; 亮彩唇蜜; 霧面; 不透明; 緞面布; 紋理; 其他
th: ฟินิชลุคแบบเป็นเงามัน: โปร่งใส; ลายแตก; วาว; ด้าน; Opaque; กระดาษเนื้อซาติน; มีพื้นผิว; อื่นๆ
pt-BR: Acabamento esmaltado: Transparente; Rajado; Gloss; Fosco; Opaca; Cetim; Texturizado; Outro
el: Φινίρισμα υαλώματος: Διαυγής; Κροτάλισμα; Λάμψη; Ματ; Αδιαφανές; Σατέν; Με υφή; Άλλο
zh-CN: 强光泽装饰: 透明; 裂纹; 亮光; 哑光; 不透明; 缎; 表面有纹理; 其他
fi: Lasiteviimeistely: Läpinäkyvä; Halkeileva; Kiiltävä; Matta; Läpinäkymätön; Satiini; Teksturoitu; Muu
pl: Wykończenie glazurą: Przezroczysty; Trzask; Połysk; Matowy; Nieprzezroczyste; Satyna; Teksturowany; Inne
bg-BG: Глазиран завършек: Ясен; Напукан; Гланц; Мат; Непрозрачен; Сатен; Текстуриран; Други
sv: Glansig finish: Genomskinlig; Krackelerad; Glans; Matt; Ogenomskinlig; Satin; Texturerad; Övrigt
sl-SI: Glazura: Prozorna; Prasketanje; Sijaj; Mat; Neprozorna; Satenast; Teksturirana; Drugo
ro-RO: Finisaj glazurat: Transparent; Cu aspect crăpat; Lucios; Mat; Opac; Satinat; Texturat; Altele